【裁判字號】    99,易,32
【裁判日期】    990427
【裁判案由】    竊盜
【裁判全文】
臺灣嘉義地方法院刑事判決                99年度易字第32號
公  訴  人  臺灣嘉義地方法院檢察署檢察官
被      告  丙○○
被      告  乙○○
被      告  甲○○
上列被告因竊盜案件，經檢察官提起公訴（98年度偵字第5409號
），被告於準備程序中就被訴事實為有罪之陳述，經本院合議庭
裁定由受命法官改依簡式程序審理，判決如下：
    主  文
丙○○結夥三人以上竊盜，累犯，處有期徒刑陸月，如易科罰金
，以新臺幣壹仟元折算壹日。
乙○○、甲○○結夥三人以上竊盜，各處有期徒刑陸月，如易科
罰金，均以新臺幣壹仟元折算壹日。均緩刑貳年。
    犯 罪 事 實
一、丙○○前因竊盜案件，經本院以93年度簡上字第3 號判處有
    期徒刑6 月，緩刑2 年，緩刑期內付保護管束確定；又因竊
    盜案件，經本院以93年度朴簡字第108 號判處有期徒刑6 月
    確定，上開緩刑宣告則經撤銷並接續執行，迄94年11月11日
    縮刑期滿執行完畢。猶不知悔改，復夥同乙○○、甲○○，
    共同基於意圖為自己不法所有之犯意聯絡，於98年4 月28日
    20時6 分許，在嘉義縣朴子市竹圍里1 號鎮安宮，由乙○○
    、甲○○先行進入鎮安宮內佯稱要拜拜，藉此分散廟祝丁○○之注意力，再由丙○○伺機進入廟內徒手竊取廟內之賽錢
    箱（內有新臺幣【下同】1200元）得手，得手後丙○○再將
    竊得之香油錢分給乙○○、甲○○花用。嗣經丁○○報警後
    ，循線查獲上情。
二、案經嘉義縣警察局朴子分局報告臺灣嘉義地方法院檢察署檢
    察官偵查起訴。
    理  由
一、本件係經被告丙○○3 人於準備程序當庭表示認罪，而經本
    院裁定以簡式審判程序加以審理，則依據刑事訴訟法第273
    條之2 、同法第159 條第2 項之規定，不適用傳聞法則有關
    限制證據能力之相關規定，合先敘明。
二、上揭犯罪事實，業據被告丙○○3 人於本院審理中坦承不諱
    ，核與被害人丁○○於警詢及偵查中指訴失竊物品情節核屬
    相符，此外，亦有被害人被告單、監視器翻拍及現場照片13
    張等附卷可稽，是被告丙○○3 人上揭自白核與事實相符，
    應堪採信。從而，本件事證已臻明確，被告3 人上開犯行，
    洵堪認定，應依法論科。
三、核被告丙○○、乙○○及甲○○所為，均係犯刑法第321 條
    第1 項第4 款之結夥三人以上竊盜罪。又被告3 人，就上開
    犯行間，有犯意聯絡及行為分擔，均應論以共同正犯。又被
    告丙○○前有如犯罪事實欄所載前案紀錄等情，則其臺灣高
    等法院被告前案紀錄表乙份附卷可佐，其於5 年內故意再犯
    本件有期徒刑以上之罪，為累犯，應依刑法第47條第1 項加
    重其刑。另查被告丙○○為中度智障，有其身心障礙手冊影
    本及身心障礙者鑑定表影本各乙份在卷可稽（見本院卷第67
    頁、本院卷第71頁至第79頁），而其精神狀態前經本院另案
    將被告送請財團法人嘉義基督教醫院精神鑑定結果，該院綜
    合被告個案家庭史、腦波檢查、心理測驗檢查、智力測驗及
    精神狀態檢查結果，認為：被告丙○○患有自幼身心發展遲
    緩，屬中度智能不足，已達精神耗弱之程度等情，有該院95
    年7 月3 日（95）嘉基醫字第1035號函附之精神鑑定報告書
    在卷可查（見本院卷第68頁至69頁），再參酌本院基於直接
    審理時之觀察，堪認其雖未因智能障礙而無法為完全之陳述
    ，然其心智缺陷致辨識行為違法或依其辨識而行為之能力已
    顯著減低，爰依刑法第19條第2 項規定減輕其刑，並依法先
    加後減之。爰審酌被告丙○○素行非佳，被告乙○○及吳權
    益均無構成累犯之犯罪前科，各有臺灣高等法院被告前案紀
    錄表1 份在卷足參，然被告3 人正值青壯年紀，不思以正途
    謀取生計，竟僅因臨時缺錢花用，即夥同3 人以上開方式竊
    取他人之財物，然所竊取之財物價值僅1200元，尚非重大，
    ，並考量被告丙○○係居於犯罪主導地位，被告乙○○、甲○○則居於次要地位之角色分工，及其等犯後與被害人成立
    調解，賠償被害人1200元之損失，復於本院審理中自白犯罪
    ，態度尚可等一切情狀，分別量處如主文所示之刑，並均諭
    知易科罰金之折算標準，以資懲儆。另按有刑法第19條第2
    項之原因，其情狀足認有再犯或有危害公共安全之虞時，於
    刑之執行完畢或赦免後，令入相當處所，施以監護。但必要
    時，得於刑之執行前為之，刑法第87條第2 項定有明文。本
    院審酌被告丙○○因中度智能不足而為上開犯行，然目前已
    因另案在嘉義灣橋榮民醫院執行監護處分，為期1 年，是經
    執行監護處分後，尚非可遽認仍顯有再犯或危害公共安全之
    虞，是尚無宣告付保安處分之必要，附此敘明。
四、另審酌被告乙○○、甲○○均未曾受有期徒刑以上刑之宣告
    ，各有其上開被告前案紀錄表在卷可稽，本案被告乙○○、
    甲○○因一時失慮，偶罹刑典，經此教訓，當知警惕而無再
    犯之虞，且被告3 人犯後已與被害人成立調解，並已賠償被
    害人1200元，有嘉義縣朴子市調解委員會調解筆錄1 份存卷
    可佐，故本院綜核各情，認被告乙○○、甲○○所宣告之刑
    ，以暫不執行為適當，爰依刑法第74條第1 項第1 款之規定
    ，均併予宣告緩刑2 年，以啟自新。
據上論斷，應依刑事訴訟法第273 條之1 第1 項、第299 條第1
項前段，刑法第28條、第321 條第1 項第4 款、第47條第1 項、
第19條第2 項、第41條第1 項前段、第74條第1 項第1 款，判決
如主文。
本案經檢察官侯德人到庭執行職務。
中    華    民    國    99    年     4    月    27    日
                  刑事第一庭    法  官  張志偉
以上正本證明與原本無異。
如不服本判決應於收受判決後10日內向本院提出上訴書狀，並應
敘述具體理由；其未敘述上訴理由者，應於上訴期間屆滿後20日
內向本院補提理由書（均須按他造當事人之人數附繕本）「切勿
逕送上級法院」。告訴人或被害人如對於本判決不服者，應具備
理由請求檢察官上訴，其上訴期間之計算係以檢察官收受判決正
本之日期為準。
中    華    民    國    99    年    4     月    27    日
                                書記官  張子涵
附錄法條：
中華民國刑法第321條第1項
（加重竊盜罪）
犯竊盜罪而有左列情形之一者，處 6 月以上、 5 年以下有期徒
刑：
一、於夜間侵入住宅或有人居住之建築物、船艦或隱匿其內而犯
    之者。
前項之未遂犯罰之。

司法院資訊處製作；財團法人民間司法改革基金會備份。
